臺灣臺中地方法院交通事件裁定　　　　　　　　　　　九十三年度交聲字第二四號
　　原處分機關　交通部公路總局台中區監理所台中市監理站
　　異議人即
　　受處分人　　甲　○
右列受處分人因違反道路交通管理處罰條例案件，對於交通部公路總局台中區監理所
台中市監理站九十二年十二月二十四日所為之裁決（裁監稽違字第裁六一─ＧＣ00
00000號裁決書），聲明異議，本院裁定如左：
    主  文
異議駁回。
    理  由
一、原處分機關略以：本案係台中市警察局交通警察隊第一分隊舉發受處分人甲○騎
    乘車號ＬＢＩ─４８８號重型機車於九十二年五月二十七日七時五十三分許，行
    經台中市○○路、安和路路口處，因「機車未依標誌兩段式左轉」違規，受處分
    人不服舉發提出申訴，經原舉發機關函覆違規屬實，該站遂於九十二年十二月二
    十四日以裁監稽違字第裁六一─ＧＣ0000000號裁決書，裁處罰鍰新台幣
    一千八百元整，並記違規點數一點，逾期則依裁決書處罰主文規定裁處，於法並
    無不合等語。
二、本件異議人即受處分人甲○則以：本人由台中市○○路往烏日方向直行，行至中
    港路交界處交叉路口中間時，忽然左轉燈亮，因我「措手不及」不敢闖過去，只
    得停在路中間，被執勤員警看到說「過來、過來」，我就過去，他說「把你的行
    車證給我看」，我給他看時，他即看行照開單，說我為兩段式左轉違規，並要我
    簽名，我想我沒有違規，所以沒有簽名，並據理力爭，我是在「直行」，只是在
    路中間停止而已，既不是向中港路走，既不是左轉，何來「違規左轉」？爰聲明
    異議云云。
三、按設於實施機慢車兩段式左轉路口附近顯明之處，並配合劃設機慢車左轉待轉區
    標線之機慢車兩段左轉標誌，係用以告示左轉機器腳踏車或慢車駕駛人應遵照號
    誌指示，在號誌顯示允許直行時先行駛至右前方路口之左轉待轉區等待左轉，俟
    該方向號誌顯示允許直行後，再行續駛，以兩段方式完成左轉，道路交通標誌標
    線號誌設置規則第六十五條定有明文，又按道路交通安全規則第九十九條第一項
    第三款規定，機器腳踏車行駛之車道及轉彎，應依標誌或標線之規定行駛；無標
    誌或標線者，在同向三車道以上道路，應以兩段方式進行左轉彎。而道路交通管
    理處罰條例所稱之汽車，依該條例第三條第八款規定包括機器腳踏車，再汽車駕
    駛人轉彎時，有不依標誌、標線、號誌指示者，處銀元二百元以上六百元以下（
    即新台幣【下同】六百元以上一千八百元以下）罰鍰，道路交通管理處罰條例第
    四十八條第二款亦定有明文，再汽車駕駛人駕駛汽車違反道路交通管理處罰條例
    第四十八條規定者，除應依該條所規定之罰鍰處罰外，並予記違規點數一點，道
    路交通管理處罰條例第六十三條第一項第一款亦定有明文。
四、經查：受處分人甲○於九十二年五月二十七日七時五十三分許，騎乘車號ＬＢＩ
    ─４８８號重型機車行經台中市○○路、安和路路口處，因「機車未依標誌兩段
    式左轉」違規，為台中市警察局交通警察隊第一分隊員警陳信成當場攔停並掣開
    第ＧＣ0000000號舉發通知單舉發等情，有前揭舉發通知單及台中市警察
    局九十二年十二月四日中市警交字第０９２００２１７８６號函各一紙在卷可稽
    ，雖異議人辯稱：當時行至中港路交界處交叉路口中間時，忽然左轉燈亮，只得
    停在路中間，我本來是直行，因為它是左轉的紅燈，我就從三分之一那邊左轉云
    云，惟經本院傳喚證人即本件舉發員警陳信成到庭證述：「那天受處分人是走安
    和路轉中港路，往市區方向，這邊根本沒有左轉燈，只有綠燈、紅燈、黃燈，那
    邊標誌都很明顯，我不可能誤會，我有告知他，那天罰單開好，他不簽名也不收
    」等語，並庭呈違規地點之燈號相片二幀供參（見本院九十三年一月二十八日庭
    訊筆錄）。是依證人所提之相片顯示，該路口燈號僅有紅燈、黃燈及綠燈三盞，
    異議人辯稱原意直行，因左轉燈突然亮起而左轉云云，顯不可能，則本件異議人
    於前揭時、地之違規事實，可以認定。從而，受處分人既有前揭違規行為，原處
    分機關據以援引上開規定，裁處受處分人罰鍰新台幣一千八百元整，並記違規點
    數一點，逾期則依裁決書處罰主文規定裁處，並無不當。本件異議為無理由，應
    予駁回。
五、據上論斷，應依道路交通管理處罰條例第八十七條第二項、道路交通案件處理辦
    法第十九條，裁定如主文。
中      華      民      國    九十三    年      二      月   十二       日
                                        臺灣臺中地方法院交通法庭
                                            法  官  王  靜  秋
右正本證明與原本無異。
如不服本裁定應於送達後五日內向本院提出抗告狀。
                                            書記官
中      華      民      國    九十三    年    二       月    十二      日
